# 请教陈版主，合并现金流和合并公允价值调整问题

提问人：yud198 时间：2018-07-21 15:13:11
陈版主好！有两个关于非同一控制下企业合并钟合并问题，一是A公司以增发股权收购一家子公司B，此时支付的现金就小于A公司账面现金及现金等价物余额，那收购A公司净现金流出就为负数，此时该负数应该放在哪里？是在“取得子公司及其他营业单位支付的现金净额”下列示负数，还是重分类到“收到的其他与投资活动有关的现金”？ 二是该收购因为是非同一控制下企业合并，合并日在 1 月初，评估价值是高于账面价值的。而B公司在合并后处置了其下属C公司的少数股权，仍形成控制，那么在A公司编制半年报合并时，是否仍延续B公司合并处理，将处置C公司价款与处置股权对应的C公司净资产份额之间的差额调整资本公积？然后如果是这样的话，那是不是应该在B公司原有合并时，仍按照账面净资产的份额算资本公积差额，而在A公司合并时，再调整为公允的净资产份额算资本公积差额呢？算出的两个不同的资本公积差额应该也是调整A公司对应的少数股权吧？ 请陈版主赐教！！

回答人：chenyiwei
1 、重分类到“收到的其他与投资活动有关的现金”。 2 、如果A合并B与B处置C不构成一揽子交易，则A取得对B的控制权后B处置C的少数股权，在A的合并报表层面也同样体现为一项权益性/交易，但因为在A的合并报表层面，C的可辨认净资产公允价值需调整为自A收购B的购买日的公允价值起算的金额，故不同报表层面调整资本公积的金额会有不同。